【裁判字號】    97,易,1293
【裁判日期】    971112
【裁判案由】    竊盜
【裁判全文】
臺灣臺南地方法院刑事判決              97年度易字第1293號
公  訴  人  臺灣臺南地方法院檢察署檢察官
被      告  丁○○
                    （現另案在臺灣臺南監獄臺南分監執行）
上列被告因竊盜案件，經檢察官提起公訴（九十七年度偵緝字第
五三三號），被告於準備程序期日就被訴事實為有罪之陳述，本
院裁定進行簡式審判程序，判決如下：
    主  文
丁○○竊盜，累犯，處有期徒刑伍月；又竊盜，累犯，處有期徒
刑伍月；又竊盜，累犯，處有期徒刑伍月；又竊盜，累犯，處有
期徒刑伍月；又竊盜，累犯，處有期徒刑伍月。應執行有期徒刑
貳年。
    事  實
一、丁○○前曾因犯多次竊盜罪入獄服刑，最近一次係於民國九
    十五年間因竊盜案件，經本院以九十五年度簡字第二八五五
    號簡易判決判處有期徒刑三月確定，入監執行後於九十六年
    六月七日執行完畢。仍不知悔改，復意圖為自己不法之所有
    ，並基於各別犯意，分別為下列行為：
  (一)於九十六年九月二十七日十九時四十分許，前往臺南市○○
    路與海安路口之花園夜市，在丙○○擺設之販售手錶攤位前
    ，藉察看攤位上陳列手錶之機會，趁丙○○疏於注意之際，
    徒手竊取丙○○所有置放在攤位上之手錶一只（廠牌：范倫
    鐵諾，型號：SM6A517S號）得手。
  (二)於九十六年九月二十九日十一時許，在臺南市○○路「鴨母
    寮菜市場」內，佯向水果攤販己○○購買一袋芭樂，並趁己○○疏於注意之際，徒手竊取己○○所有置放在攤位上之行
    動電話一支（廠牌：BenQ，序號：000000000000000號）得
    手。
  (三)於九十六年九月二十九日二十二時許，在臺南市○區○○路
    一一０號「帝元薑母鴨店」內，利用向店主戊○○借用市內
    電話撥打之機會，於通話完畢後趁戊○○疏於注意之際，徒
    手竊取戊○○所有置放在市內電話機旁之行動電話一支（廠
    牌：OKWAP，序號：000000000000000號）得手。
  (四)於九十六年九月三十日十一時許，持泡過水之手錶一支，前
    往庚○○在臺南市○○路「鴨母寮菜市場」內經營之手錶攤
    位佯稱送修手錶，並趁庚○○檢視該手錶而疏於注意之際，
    徒手竊取庚○○所有置放在攤位上之行動電話一支（廠牌：
    夏新牌，序號：000000000000000號）及擺放在攤位上之手
    錶四只得手。
  (五)於九十六年九月三十日十五時許，前往臺南市○○路○段82
    號「仁愛眼鏡行」內，在察看店內陳列之眼鏡後，即趁店長
    乙○○疏於注意之際，徒手竊取店內太陽眼鏡一支（廠牌：
    GUCCI，序號：GG1799號）得手。嗣丁○○於同日二十一時
    三十分許，在臺南市○○區○○街與友愛街口為警盤查，當
    場在其手提包內起出上開太陽眼鏡一支、行動電話三支、手
    錶五只等贓物（均已領回）。
二、案經臺南市警察局第二分局報請臺灣臺南地方法院檢察署檢
    察官偵查起訴。
    理  由
一、本件係經被告丁○○於本院當庭表示認罪，而以簡式審判程
    序加以審理，此有本院九十七年十月二十九日審判筆錄一份
    附卷足憑，則依據刑事訴訟法第二百七十三條之二、同法第
    一百五十九條第二項之規定，本件不適用傳聞法則有關限制
    證據能力之相關規定，合先敘明。
二、上開事實，業據被告於本院審理時坦承不諱，核與被害人丙○○、己○○、戊○○、庚○○、乙○○指訴之情節相符，
    復有扣押物品清單一紙、扣案物品照片十張、贓物認領保管
    單五紙附卷可資佐證。是被告上開自白核與事實相符，堪以
    採信。本件事證明確，被告犯行洵堪認定，自應依法論科。
三、核被告丁○○如事實欄(一)至(五)所為，均係犯刑法第三百二十
    條第一項之竊盜罪。其所犯上開各罪之間，均犯意各別，行
    為互殊，應予分論併罰。被告有如事實欄所載業經執行完畢
    之前科紀錄，有臺灣高等法院被告前案紀錄表在卷可憑，其
    受徒刑之執行完畢後，五年以內故意再犯有期徒刑以上之本
    罪，為累犯，應依刑法第四十七條第一項之規定各加重其刑
    。爰審酌被告已有多次竊盜前科不良素行仍不知謹慎自持，
    不思正當努力工作營生，竟圖不勞而獲，一再以竊盜手段不
    法侵害他人財產法益，不僅守法觀念淡薄且已造成被害人之
    不安，惟念其犯後尚能坦承犯行稍見悔意，犯後態度尚稱良
    好及檢察官亦請求從重量刑等一切情狀，分別量處如主文所
    示之刑並定其應執行刑，以資警惕。
據上論斷，應依刑事訴訟法第二百七十三條之一第一項、第二百
九十九條第一項前段，刑法第三百二十條第一項、第四十七條第
一項、第五十一條第五款，刑法施行法第一條之一，判決如主文
。
本案經檢察官甲○○到庭執行職務。
中    華    民    國    97    年    11    月    12    日
                  刑事第五庭    法  官  張瑛宗
以上正本證明與原本無異
如不服本判決應於收受本判後10日內向本院提出上訴書狀，並應
敘述具體理由。其未敘述上訴理由者，應於上訴期間屆滿後20日
內向本院補提理由書狀（均須按他造當事人之人數附繕本）「切
勿逕送上級法院」。
                                書記官  蔡志賢
中    華    民    國    97    年    11    月    12    日
附錄本案論罪科刑法條：
中華民國刑法第320條第1項
（普通竊盜罪）
意圖為自己或第三人不法之所有，而竊取他人之動產者，為竊盜
罪，處 5 年以下有期徒刑、拘役或 5 百元以下罰金。


司法院資訊處製作；財團法人民間司法改革基金會備份。
